---
title: "Modelo SVAR-IH"
author: "Gio"
date: '2023-07-10'
output: html_document
---

```{r setup, include=FALSE}
knitr::opts_chunk$set(echo = TRUE)
```

#**Modelo de SVAR-IH**
Se elabora un modelo Vector autoregresivo estructural con identificación de heterocedasticidad.

El conjunto de datos consiste de 3 variables macroeconómicas de la economía de Estados Unidos: output gap (x), inflation (pi) and interest rates (i).

##**Instalación de librerías**
```{r eval=FALSE, include=FALSE}
install.packages("vars")
install.packages("svars")
install.packages("ggfortify")
install.packages("Hmisc")
install.packages("gmodels")
install.packages("ggthemes")
install.packages("dplyr")
install.packages("GGally")
install.packages("corrplot")
install.packages("PerformanceAnalytics")
```
##**cargue de Librerías**
```{r}
library("svars")
library("ggplot2")
library("ggfortify")
library("Hmisc")
library(gmodels)
library(ggthemes)
library(dplyr)
library(GGally)
library(corrplot)
library(PerformanceAnalytics)
```

#**ANÁLISIS EXPLORATORIO DE DATOS**

##**Estadísticos descriptivos**
```{r}
summary(USA)
```

##**Histogramas de la inflación**

```{r}
histograma <- ggplot(USA, aes(x=pi)) +
  ggtitle("Histograma de la inflación") +
  theme_fivethirtyeight() +
  geom_histogram(color="#28324a", fill="#3c78d8")
histograma
```

##**Histograma de la output gap**

```{r}
histograma <- ggplot(USA, aes(x=x)) +
  ggtitle("Histograma de la output gap") +
  theme_fivethirtyeight() +
  geom_histogram(color="#28324a", fill="#3c78d8")
histograma
```

##**Histograma de la tasa de interés**
```{r}
histograma <- ggplot(USA, aes(x= i)) +
  ggtitle("Histograma de la tasa de interés") +
  theme_fivethirtyeight() +
  geom_histogram(color="#28324a", fill="#3c78d8")
histograma
```

##**Matriz de Correlación**
```{r}
rcorr(as.matrix(USA))
```
##**Ver la matriz de forma gráfica**

```{r}
correlacion<-round(cor(USA), 1)

corrplot(correlacion, method="number", type="upper")
```

##**Gráfica alternativa de matriz de correlación**

```{r}
M<-cor(USA)
head(round(M,2))
cor_5 <- rcorr(as.matrix(USA))
p_mat <- cor_5$P

corrplot(M, method = "circle")

corrplot(M, type = "upper", order = "hclust", 
         p.mat = p_mat, sig.level = 0.05, insig = "blank")

col <- colorRampPalette(c("#BB4444", "#EE9988", "#FFFFFF", "#77AADD", "#4477AA"))
corrplot(M, method = "color", col = col(200),  
         type = "upper", order = "hclust", 
         addCoef.col = "black", # Add coefficient of correlation
         tl.col = "darkblue", tl.srt = 45, #Text label color and rotation
         # Combine with significance level
         p.mat = p_mat, sig.level = 0.01,  
         # hide correlation coefficient on the principal diagonal
         diag = FALSE 
         )
```

##**gráficos de dispersión**

```{r}
chart.Correlation(USA, histogram = F, pch = 19)
```

##**Draw scatter plots**

```{r}
chart.Correlation(USA, histogram = TRUE, pch = 19)
```

##**Graficas multiples de las series**

```{r}
autoplot(USA, facet = TRUE) + theme_bw()
```

##**ESTIMACIÓN DEL MODELO**

```{r}
reduced.form <- vars::VAR(USA, lag.max = 10, ic = "AIC" )
structural.form <- id.ngml(reduced.form)
summary(structural.form)
```
##**Forma estructural de los coeficientes**

```{r}
structural.form$B <- structural.form$B[,c(3,2,1)]
structural.form$B[,3] <- structural.form$B[,3]*(-1)
```


#**INFERENCIA**

##**impulse response functions**

```{r}
impulse.response <- irf(structural.form, n.ahead = 30)
plot(impulse.response, scales = 'free_y')
```

##**calculate confidence bands via bootstrap procedures**

```{r}
cores <- parallel::detectCores() - 1
boot.svar <- wild.boot(structural.form, n.ahead = 30, nboot = 500, nc = cores)
plot(boot.svar)
```

##**forecast error variance decomposition**

```{r}
fevd <- fevd(structural.form, n.ahead = 30)
plot(fevd)
```

##**The historical decomposition**

```{r}
hist.decomp <- hd(structural.form, series = 1)
plot(hist.decomp)
```


##**analyze counter factuals**

```{r}
counterfactuals <- cf(structural.form, series = 1)
plot(counterfactuals)
```

